臺灣嘉義地方法院民事裁定
110年度嘉簡聲字第115號
聲  請  人  良京實業股份有限公司

法定代理人  平川秀一郎



上列聲請人對相對人楊韻珍聲請公示送達事件，本院裁定如下：
    主  文
聲請駁回。
聲請費用新臺幣1,000元由聲請人負擔。
    理  由
一、按表意人非因自己之過失，不知相對人之姓名、居所者，得
    依民事訴訟法公示送達之規定，以公示送達為意思表示之通
    知。又對於當事人之送達，有應為送達之處所不明者，受訴
    法院得依聲請，准為公示送達。民法第97條、民事訴訟法第
    149條第1項第1款分別定有明文。是表意人非因自己之過失
    ，不知相對人居所者，始得依民事訴訟法關於公示送達之規
    定，聲請法院以公示送達為意思表示之通知。次按民事訴訟
    法第149條第1項第1款所謂「應為送達之處所不明者」，係
    指已用相當之方法探查，仍不知其應為送達之處所者而言。
    其「不明」之事實，應由聲請公示送達之人負舉證之責任，
    而由法院依具體事實判斷之（最高法院82年台上字第272號
    判例意旨參照）。
二、本件聲請意旨略以：債務人負欠慶豐商業銀行股份有限公司
    之借款債務，原債權人慶豐商業銀行股份有限公司業將債權
    讓與慶銀資產管理股份有限公司，慶銀資產管理股份有限公
    司嗣於民國98年3月31日將其對相對人之債權讓與聲請人。
    聲請人日前以雙掛號信函將債權讓與之事實通知相對人，竟
    因「遷移不明」致原件退回而無法送達，爰依民法第97條及
    民事訴訟法第149條第1項第1款之規定，准將債權讓與通知
    函之內容為公示送達等語。
三、經查，聲請人就上揭主張，固據其提出債權讓與證明書、債
    權讓與通知函、因遷移不明遭退回之信封等影本為證。惟經
    本院於110年11月26日函請嘉義縣警察局水上分局派員實地
    查訪相對人是否確實住居於戶籍地（嘉義縣○○鄉○○村○○00號
    之21），經該分局函覆略以：經前往查訪，實際居住人為魏
    國典，其表示已承租該址有11年之久，並不認識相對人，也
    未曾遇過相對人，警方再查證相對人之配偶吳權哲表示相對
    人目前居住新北市○○區○○里0鄰○○路00號4樓等情，有該分局
    111年1月9日嘉水警偵字第1110000755號函暨所附查訪紀錄
    表在卷可稽。是依上開查訪結果，應認相對人尚有其他居所
    ，難認存有相對人應受送達處所不明，致無法送達意思表示
    之情形。且聲請人就本件聲請並未出具曾對相對人上開居所
    寄送債權讓與通知而仍送達未果之事證，尚難認相對人之應
    受送達處所均處於不明之狀態。從而，本件聲請人之聲請，
    核與前揭聲請公示送達之要件不符，其聲請為無理由，不能
    准許，應予駁回。
四、依非訟事件法第21條第2項、民事訴訟法第95條、第78條，
    裁定如主文。
中　　華　　民　　國　　111 　年　　1 　　月　　19　　日
                  臺灣嘉義地方法院嘉義簡易庭
                                  法　官　周欣怡
以上為正本係照原本作成。
如不服本裁定，應於送達後10日內向本院提出抗告狀，並繳納抗
告費新臺幣1,000元（須附繕本）。
中　　華　　民　　國　　111 　年　　1 　　月　　19　　日
 　 　　　　　　　　　　          書記官  葉芳如